臺灣高雄地方法院刑事判決　　　　　　　 96年度訴字第218號
公　訴　人　臺灣高雄地方法院檢察署檢察官
被　　　告　乙○○
上列被告因違反毒品危害防制條例案件，經檢察官提起公訴（95
年度毒偵字第8990號、9160號），本院合議庭裁定由受命法官獨
任進行簡式審判程序，判決如下：
    主  文
乙○○施用第一級毒品，累犯，處有期徒刑玖月。扣案之第一級
毒品海洛因壹包（驗後淨重零點零陸公克，含包裝袋）沒收銷燬
之。
    事  實
一、乙○○前因毒品、竊盜等案件，分別經本院判決有期徒刑8
    月、6 月確定，甫於民國94年10月25日縮短刑期執行完畢；
    又曾因施用毒品案件，經本院裁定送勒戒處所執行觀察、勒
    戒後，認無繼續施用毒品之傾向，而於91年3 月1 日釋放，
    並經臺灣高雄地方法院檢察署檢察官以91年度毒偵緝字第52
    號不起訴處分確定。詎乙○○仍未戒除毒癮，復於前開觀察
    勒戒執行完畢釋放後5 年內，基於施用第一級毒品海洛因之
    單一犯意，自95年10月12日中午某時起至同年10月31日晚上
    不詳時間，在高雄市○○區○○路台糖加油站旁公園公共廁
    所內，以將第一級毒品海洛因摻入香煙內點燃吸食之方式，
    施用第一級毒品海洛因多次。嗣分別(1)於95年10月19日下午
    3 時50分許，在高雄市○○區○○街19號前，為警查獲，並
    當場扣得第一級毒品海洛因1 小包（含包裝袋，驗後淨重
    0.06公克）；(2)又於同年11月2 日晚上8 時25分許，因通緝
    為警逮捕，前揭2 次均經警徵得其同意採集尿送驗，檢驗結
    果俱呈嗎啡陽性反應，而查知悉上情。
二、案經高雄市政府警察局楠梓分局報告臺灣高雄地方法院檢察
    署檢察官偵辦起訴。
    理  由
一、本件被告乙○○所犯為死刑、無期徒刑、最輕本刑為3 年以
    上有期徒刑以外之罪，其於準備程序進行中，就被訴事實為
    有罪之陳述，經告知簡式審判程序之旨，並聽取當事人之意
    見後，本院合議庭裁定由受命法官獨任進行簡式審判程序，
    合先敘明。
二、訊據被告乙○○對於上揭犯行於本院審理時供承不諱，且被
    告先後於95年10月19日、同年11月2 日為警查獲後所採集之
    尿液，經送檢驗之結果，確呈嗎啡陽性反應，此有高雄市立
    凱旋醫院95年10月30日、95年11月10日A00000000 、A00000
    000 號濫用藥物尿液檢驗報告2 份及濫用藥物尿液檢體監管
    紀錄表附卷可稽（見高市警楠分偵字第0950026965號警卷第
    16頁、高市警楠分偵字第0950023606號卷第19頁、95年度毒
    偵字第8990號卷第38頁），而扣案之白色粉末1 小包，經送
    請高雄市立凱旋醫院濫用藥物成品檢驗鑑定結果，確含海洛
    因成分，亦有高雄市立凱旋醫院95年12月3 日高市凱醫驗字
    第2825號鑑定通知書1 紙在卷足憑（見95年度毒偵字第8990
    號卷第43頁），是被告之自白核與事實相符，應堪採信。本
    案事證明確，被告上開施用毒品犯行，堪以認定。
三、按觀察、勒戒或強制戒治執行完畢釋放後，5 年內再犯毒品
    危害防制條例第10條施用毒品之罪者，應依法追訴，毒品危
    害防制條例第23條第2 項定有明文。本件被告前因施用毒品
    案件，經本院裁定送觀察、勒戒，嗣於91年3 月1 日認無繼
    續施用毒品傾向而釋放，並經臺灣高雄地方法院檢察署檢察
    官以91年度毒偵緝字第52號處分書為不起訴處分確定乙節，
    有臺灣高等法院被告前案紀錄表1 份在卷可參（見本院卷第
    11 頁） ，是被告於送觀察、勒戒執行完畢釋放後，5 年內
    再犯本件施用第一級毒品海洛因罪行，依前開法條之規定，
    應依法追訴，本院就被告本件施用毒品犯行，自得依法論罪
    科刑。
四、按海洛因係屬毒品危害防制條例第2 條第2 項第1 款所稱之
    第一級毒品，依法不得施用。核被告乙○○所為，係犯毒品
    危害防制條例第10條第1 項之施用第一級毒品罪。其持有海
    洛因後，進而施用，其持有之低度行為應被其施用之高度行
    為所吸收，不另論罪。被告上開施用海洛因之行為雖有多次
    ，然按毒品危害防制條例第10條之施用毒品罪，具有成癮之
    病患人格特質，構成要件本質上含有「習慣性」反覆為同一
    施用行為之意涵（學理上稱為「集合犯」），本件參酌被告
    自95年10月12日中午迄同年10月31日均係在同一地點施用海
    洛因，且其於本院審理中供承在心情不好或有工作壓力時，
    就會想要施用毒品等語觀之（見本院卷第46頁），足認其確
    有施用毒品之犯罪倚賴性，而係基於概括犯意，於密切時、
    地反覆延續實行施用第一級毒品之犯罪，復參酌其所侵害之
    法益既為同一，將其評價為一罪，對其法益已足充分保護，
    自應論以包括之一罪，較為合理適當。又被告曾因毒品及竊
    盜等案件，經本院分別判處有期徒刑6 月、8 月確定，並接
    續執行，甫於94年10月25日縮刑期滿執行完畢，有臺灣高等
    法院被告前案紀錄表1 份附卷可稽（見本院卷第19頁）。其
    於前開有期徒刑執行完畢後5 年內，故意再犯本件有期徒刑
    以上之罪，應依刑法第47條第1 項之規定論以累犯，並加重
    其刑。爰審酌被告前已數次因施用毒品案件經觀察、勒戒，
    猶未徹底戒除毒癮，足認其並無戒除毒害之決心，本不宜寬
    貸，惟念其犯後坦承犯行，已有悔意，且施用毒品乃自戕一
    己之身體健康，並具有病患性人格之特質，其行為本身對社
    會所造成之危害並非直接、鉅大，復參酌公訴人之求刑等一
    切情狀，量處如主文所示之刑，以資懲儆。扣案之海洛因1
    小包（含包裝袋，驗後淨重0.06公克），經送驗結果，認含
    第一級毒品海洛因成分，業如前述，該包裝因包覆毒品，其
    上顯留有該毒品之殘渣，而包裝袋與其上殘留之毒品，衡情
    已難以分析剝離，自應整體視為毒品，不問屬於犯人與否，
    均應依毒品危害防制條例第18條第1 項前段之規定宣告沒收
    銷燬之；至送鑑耗損之海洛因既已滅失，自無庸再予宣告沒
    收銷燬之必要。
據上論斷，應依刑事訴訟法第273 條之1 第1 項、第284 條之1
、第299 條第1 項前段，毒品危害防制條例第10條第1 項、第18
條第1 項前段，刑法第11條、第47條第1項，判決如主文。
本案經檢察官甲○○到庭執行職務
中　　華　　民　　國　　96　　年　 　2 　　月　　7 　　日
                  刑事第六庭    法　官    王  琁
上正本證明與原本無異
如不服本判決，應於判決送達後10日內，向本院提出上訴狀。
中　　華　　民　　國　　96　　年　　2 　　月　　8 　　日
                                書記官    黃國忠
附錄本案論罪科刑法條全文：
毒品危害防制條例第10條
施用第一級毒品者，處 6 月以上 5 年以下有期徒刑。
